臺灣高雄地方法院刑事判決　　　　　　　96年度訴字第2540號
公　訴　人　臺灣高雄地方法院檢察署檢察官
被　　　告　甲○○
上列被告因違反毒品危害防制條例案件，經檢察官提起公訴（96
年度毒偵字第4377號），被告於本院準備程序為有罪之陳述，經
合議庭裁定由受命法官依簡式審判程序獨任審理，本院判決如下
：
    主  文
甲○○施用第一級毒品，累犯，處有期徒刑玖月，減為有期徒刑
肆月又拾伍日，如易科罰金，以新台幣壹仟元折算壹日。扣案之
海洛因貳包（合計驗前淨重零點參貳陸公克，驗後淨重零點貳伍
柒公克）均沒收銷燬之；又施用第二級毒品，累犯，處有期徒刑
肆月，減為有期徒刑貳月，如易科罰金，以新台幣壹仟元折算壹
日。應執行有期徒刑陸月，如易科罰金，以新台幣壹仟元折算壹
日。扣案之海洛因貳包（合計驗前淨重零點參貳陸公克，驗後淨
重零點貳伍柒公克）均沒收銷燬之。
    事  實
一、甲○○前於民國82年間因違反肅清煙毒條例等案件，經本院
    以82年度訴字第1069號判決各判處有期徒刑3 年1 月、4 月
    ，應執行有期徒刑3 年3 月，經提起上訴後，再由臺灣高等
    法院高雄分院以82年度上訴字第1814號判決駁回上訴確定；
    於84年間因偽造有價證券等案件，經本院以84年度訴字第34
    80號判決各判處有期徒刑6 月、3 年2 月、3 年2 月，應執
    行有期徒刑6 年8 月確定，上開各罪刑經執行後，於89年6
    月5 日假釋出監；嗣其假釋復經撤銷，繼續執行殘刑4 年3
    月24日，甫於96年1 月26日縮短刑期執行完畢。另其於90年
    間因施用毒品案件，經本院以90年度毒聲字第4987號裁定送
    觀察、勒戒後，認有繼續施用毒品之傾向，再經本院以90年
    度毒聲字第6026號裁定令入強制戒治處所強制戒治，嗣經停
    止戒治交付保護管束，而於91年10月4 日保護管束期滿而強
    制戒治執行完畢釋放後，由臺灣高雄地方法院檢察署檢察官
    以91年度戒毒偵字第993 號為不起訴處分確定。詎其仍不知
    悔改並戒除毒癮，明知海洛因、甲基安非他命分別業經公告
    為毒品危害防制條例第2 條第2 項第1 款、第2 款所列管之
    第一級、第二級毒品，不得非法持有、施用，竟仍於上開強
    制戒治執行完畢釋放後5 年內，分別基於施用第一級毒品海
    洛因及第二級毒品甲基安非他命之犯意，於96年4 月20日12
    時許，在高雄市○○區○○路「老人公園」某處公廁內，先
    以將第一級毒品海洛因置入針筒摻水後注射之方式，施用第
    一級毒品海洛因1 次，再緊接以將第二級毒品甲基安非他命
    置於鋁箔紙上燒烤後吸食其煙霧之方式，施用第二級毒品甲
    基安非他命1 次。嗣其於同日12時10分許，甫施用後而步出
    該公園時，即為警發現其行跡可疑而上前盤查，當場扣得第
    一級毒品海洛因2 小包（合計驗前淨重0.326 公克，驗後淨
    重0.257 公克），並採集尿液送驗後呈可待因、嗎啡及甲基
    安非他命陽性反應而查悉上情。
二、案經高雄縣政府警察局鳳山分局報告臺灣高雄地方法院檢察
    署檢察官偵查起訴。
    理  由
一、按本案被告甲○○所犯係死刑、無期徒刑、最輕本刑為3 年
    以上有期徒刑以外之罪，其於準備程序就前揭被訴事實為有
    罪之陳述，經受命法官告知簡式審判程序之旨，並聽取其與
    公訴人之意見後，本院認無不得或不宜改依簡式審判程序進
    行之情形，爰依刑事訴訟法第273 條之1 第1 項規定，裁定
    本件由受命法官獨任進行簡式審判程序，合先敘明。
二、上揭事實，業據被告於本院審理中坦承不諱，且被告於96年
    4 月20日13時50分許為警採尿送驗結果，確呈可待因、嗎啡
    及甲基安非他命陽性反應，有台灣檢驗科技股份有限公司96
    年5 月7 日KＺ000000000000號濫用藥物尿液檢驗報告、高雄
    縣政府警察局鳳山分局偵辦毒品案件嫌疑人尿液採集編號對
    照表各1 份附卷可稽。又扣案白色粉末2 包，經以氣相層析
    質譜儀分析法分析檢驗結果，均呈第一級毒品海洛因陽性反
    應，亦有卷附高雄市立凱旋醫院96年5 月15日高市凱醫驗字
    第4068號濫用藥物成品檢驗鑑定書1 紙足憑，堪認確係第一
    級毒品海洛因無訛。是被告之自白核與事實相符，洵堪採為
    論罪科刑之依據。本案事證明確，被告上開施用第一級、第
    二級毒品犯行，均堪認定。
三、第按海洛因、甲基安非他命分別為毒品危害防制條例第2 條
    第2 項第1 款、第2 款所稱之第一級及第二級毒品，均不得
    施用、持有。次按觀察、勒戒或強制戒治執行完畢釋放後，
    5 年內再犯第10條之罪者，應依一般刑事訴訟程序予以起訴
    論罪科刑，此觀諸毒品危害防制條例第23條第2 項規定自明
    。本件被告前於90年間因施用毒品案件，經本院以90年度毒
    聲字第4987號裁定送觀察、勒戒後，認有繼續施用毒品之傾
    向，再經本院以90年度毒聲字第6026號裁定令入強制戒治處
    所強制戒治，嗣經停止戒治交付保護管束，而於91年10月4
    日保護管束期滿而強制戒治執行完畢釋放後，由臺灣高雄地
    方法院檢察署檢察官以91年度戒毒偵字第993 號為不起訴處
    分確定，有臺灣高雄地方法院檢察署刑案資料查註紀錄表、
    全國施用毒品案件紀錄表及臺灣高等法院被告前案紀錄表、
    在監在押全國紀錄表各1 件在卷可參，是被告於上開強制戒
    治執行完畢釋放後，5 年內再犯本件施用第一級、第二級毒
    品案件，依上開法條規定，自應依法論科。
四、核被告所為，係犯毒品危害防制條例第10條第1 項、第2 項
    之施用第一級、第二級毒品罪。被告持有第一級、第二級毒
    品之低度行為，分別為施用第一級、第二級毒品之高度行為
    所吸收，不另論罪。被告所犯上開2 罪，犯意各別，犯罪構
    成要件互殊，應予分論併罰。又被告前於82年間因違反肅清
    煙毒條例等案件，經本院以82年度訴字第1069號判決各判處
    有期徒刑3 年1 月、4 月，應執行有期徒刑3 年3 月，經提
    起上訴後，再由臺灣高等法院高雄分院以82年度上訴字第18
    14號判決駁回上訴確定；於84年間因偽造有價證券等案件，
    經本院以84年度訴字第3480號判決各判處有期徒刑6 月、3
    年2 月、3 年2 月，應執行有期徒刑6 年8 月確定，上開各
    罪刑經執行後，於89年6 月5 日假釋出監；嗣其假釋復經撤
    銷，繼續執行殘刑4 年3 月24日，並於96年1 月26日縮短刑
    期執行完畢，有上開臺灣高雄地方法院檢察署刑案資料查註
    紀錄表及臺灣高等法院被告前案紀錄表各1 份在卷可參，其
    於有期徒刑執行完畢後5 年內，故意再犯本件有期徒刑以上
    之罪，均為累犯，各應依刑法第47條第1 項規定加重其刑。
    爰審酌被告經前開強制戒治執行完畢後，再犯本件施用毒品
    犯行，顯見其仍未能戒除毒癮且戒毒意念非堅，惟念及被告
    於本院審理中坦承犯行，態度尚可，且施用毒品行為，乃屬
    對其自身健康之戕害行為，及其犯罪動機、目的、手段、施
    用次數等一切情狀，各量處如主文所示之刑。又本件被告行
    為時係在96年4 月24日以前，合於中華民國96年罪犯減刑條
    例之減刑條件，是本院上開宣告刑各減為2 分之1 後並定其
    應執行刑，及依同條例第9 條規定，考量本件犯罪情節之輕
    重，及被告係高中肄業，業工，經濟狀況小康等情（警卷第
    1 頁），諭知如主文所示之易科罰金折算標準，以資懲儆。
    扣案之白色粉末2 包（合計驗前淨重0.326 公克，驗後淨重
    0.257 公克），經鑑定結果均呈第一級毒品海洛因陽性反應
    ，亦如前述，均應依毒品危害防制條例第18條第1 項前段規
    定沒收銷燬之；又鑑定單位一般係以傾倒之方式，將包裝袋
    內之毒品倒出而與包裝袋分離而稱重，必要時，輔以刮杓刮
    取袋內毒品，然無論依何種方式分離，包裝袋內均有極微量
    之毒品殘留，業經法務部調查局以93年3 月19日調科壹字第
    09300113060 號函釋在案，並為本院職務上已知之事實，足
    認本件用以包覆扣案海洛因之包裝袋，其內含有極微量第一
    級毒品海洛因殘留而無法析離，應整體視為扣案之第一級毒
    品海洛因，不問屬於犯人與否，併予沒收銷燬。至於鑑驗耗
    用之毒品既已滅失，自無庸宣告沒收銷燬，附此敘明。
據上論斷，應依刑事訴訟法第273 條之1 第1 項、第284 條之1
、第299 條第1 項前段，毒品危害防制條例第10條第1 項、第2
項、第18條第1 項前段，刑法第11條、第47條第1 項、第51條第
5 款、第41條第1 項前段，中華民國96年罪犯減刑條例第2 條第
1 項第3 款、第7 條、第9 條，判決如主文。
本案經檢察官乙○○到庭執行職務。
中　　華　　民　　國　　96　　年　　9 　　月　　29　　日
                  刑事第十三庭  法　官  蔣志宗
以上正本證明與原本無異。
如不服本判決，應於判決送達後10日內，向本院提出上訴狀。
中　　華　　民　　國　　96　　年　　9 　　月　　29　　日
                                書記官  李憶如
附錄本件論罪科刑之法條：
毒品危害防制條例第10條
施用第一級毒品者，處 6 月以上 5 年以下有期徒刑。
施用第二級毒品者，處 3 年以下有期徒刑。
